臺北高等行政法院判決
　　　　　　　　　　　　　　　　　　 93年度訴字第04239號
　　　　　　　　　　　　　　　.
原　　　告　甲○○
　　　　　　丙○○
　　　　　　丁○○
　　　　　　戊○○○
　　　　　　己○○
　　　　　　庚○○
共　　　同
訴訟代理人　乙○○　律師
被　　　告　行政院金融監督管理委員會
代　表　人　龔照勝（主任委員）
訴訟代理人　辛○○
　　　　　　癸○○
　　　　　　壬○○
上列當事人間因銀行法事件，原告不服行政院中華民國93年10月
28日院臺訴字第0930090234號訴願決定，提起行政訴訟。本院判
決如下：
　　主  文
訴願決定關於原告部分撤銷。
訴訟費用由被告負擔。
　　事  實
一、事實概要：原告等為高雄縣鳳山信用合作社（下稱鳳山信合
    社）理事主席、理事、監事主席、監事及總經理兼理事，中
    央存款保險股份有限公司（下稱中央存保公司）於民國（下
    同）92年2月間實施金融檢查業務時，發現鳳山信合社辦理
    核貸放款案，疑涉不法行為，於92年12月16日以存保法字第
    920022167號函請法務部調查局偵辦。財政部（被告自93年7
    月1日起承受原財政部金融局業務）以鳳山信合社業務財務
    狀況顯著惡化，有不能支付其債務並有損及存款人利益之虞
    ，為配合行政院金融重建基金之處理機制，依據行政院金融
    重建基金設置及管理條例第5條、第10條暨信用合作社法第
    37條準用銀行法第62條、第62條之2及金融機構監管接管辦
    法規定，以93年4月1日台財融（三）字第0933000287號函（
    下稱系爭行政處分）指定由中央存保公司為接管人，組成接
    管小組，自93年4月2日下午3時30分起接管該社，接管其間
    該社社員代表大會、理事及監事職權應予停止，相關職權由
    接管人行使之。原告及鳳山信合社不服，以鳳山信合社尚具
    經營價值，自無所謂因業務或財務狀況顯著惡化，而有不能
    支付其債務或有損及存款人利益之情事，財政部僅於該社召
    開一次臨時會員代表大會，並因與會人員不足而流會，即作
    成本件行政處分，實已對會員權益產生嚴重侵犯；又財政部
    指定中央存保公司接管鳳山信合社之法規依據，有違憲法第
    15條保障人民財產權之虞云云，提起訴願。訴願機關行政院
    以財政部系爭行政處分指定中央存保公司接管鳳山信合社，
    中央存保公司及鳳山信合社與原告等究屬不同之權利義務主
    體，原告等既非受系爭行政處分之人，亦難謂係系爭行政處
    分之利害關係人，不得對之提起訴願。又鳳山信合社業經高
    雄縣政府93年5月5日府財融字第0930082744號函核准變更負
    責人為接管小組召集人葉露，鳳山信合社由甲○○以代表人
    名義提起訴願，於法亦不合，均決定訴願不受理，原告等不
    服，遂向本院提起行政訴訟。
二、兩造聲明：
　(一)原告聲明：
    1.訴願決定關於原告部分及原處分均撤銷。
    2.訴訟費用由被告負擔。
　(二)被告聲明：
    1.駁回原告之訴。
    2.訴訟費用由原告負擔。
三、兩造之爭點：
  原告主張財政部系爭行政處分，不僅使相對人鳳山信合社之權
  益受損害，該行政處分內容亦使原告等法律上權利受到剝奪或
  限制，且處分所據之法令，違反憲法保障人民財產權之意旨，
  顯有違誤，原告等自得對之提起行政救濟，是否可採？
　(一)原告主張：
    1.程序部分：
      查原訴願決定訴願不受理，其理由無非略以：「按自然人
    法人、非法人團體或其他受行政處分之相對人及利害關係
      人得提起訴願，固為訴願法第18條所規定。惟法人為法律
      上之獨立人格者，其與為法人代表人之自然人，係各別之
      權利義務主體，不容混為一談。又訴願人不符合訴願法第
      18條之規定者，依同法第77條第3款規定，應為不受理之
      決定。原告等為鳳山信合社理事主席、理事、監事主席、
      監事及總經理兼理事，中央存保公司於92年2月間實施金
      融檢查業務時，發現鳳山信合社辦理核貸放款案，疑涉不
      法行為，於92年12月16日以存保法字第920022167號函請
      法務部調查局偵辦。財政部以鳳山信合社業務財務狀況顯
      著惡化，有不能支付其債務並有損及存款人利益之虞，為
      配合本院金融重建基金之處理機制，依據行政院金融重建
      基金設置及管理條例第5條、第10條暨信用合作社法第37
      條準用銀行法第62條、第62條之1及金融機構監管接管辦
      法規定，以93年4月1日台財融(三)字第0933000287號函指定
      中央存保公司為接管人，組成接管小組，自93年4月2日下
      午3時30分起接管該社，接管期間該社社員代表大會、理
      事及監事職權應予停止，相關職權由接管人行使之、原告
      等不服，以鳳山信合社尚具經營價值，自無所謂因業務或
      財務狀況顯著惡化，而有不能支付其債務或有損及存款人
      利益之情事。財政部僅於該社召開一次臨時會員代表大會
      ，並因與會人員不足而流會，即作成本件行政處分，實已
      對會員權益產生嚴重侵犯；又財政部指定中央存保公司接
      管鳳山信合社之法規依據，有違憲法第15條保障人民財產
      權之虞，提起訴願。查財政部93年4月1日台財融(三)字第
      0933000287號函指定中央存保公司接管鳳山信合社、中央
      存保公司及鳳山信合社與原告等究屬不同之權利義務主體
      ，原告等既非受行政處分之人，亦難謂係本件行政處分之
      利害關係人，揆諸首揭說明其所提訴願應不受理」等為
      據，固非無見，惟查：
      (1)被告經裁撤或改組者，以承受其業務之機關為被告，無
        承受其業務之機關者，以其直接上級機關為被告。行政
        訴訟法第26條定有明文。查本件原行政處分機關為財政
        部，因該部原金融局業務於93年7月1日已由被告承受，
        業有被告決定文可證，是爰以行政院金融監督管理委員
        會列為被告。
      (2)按「自然人、法人、非法人之團體或其他受行政處分之
        相對人及利害關係人得提起訴願」、「訴願人以外之利
        害關係人，認為第1項訴願決定，損害其權利或法律上
        之利益者，得向高等行政法院提起撤銷訴訟」，訴願法
        第18條及行政訴訟法第4條第3項定有明文；此所謂「利
        害關係人」，係指「法律上之利害關係而言，不包括事
        實上之利害關係」，有最高行政法院（89年7月1日改制
        前為行政法院）75年度判字第362號判例可稽。
      (3)另按「社團以總會為最高機關。左列事項應經總會之決
        議：一變更章程。二任免董事及/理監事之選舉，採登
        記候選方式，由社員（代表）大會以無記名限制連記法
        行之」、「理事應依照法令、章程及社員大會之決議執
        行職務」，民法第50條、信用合作社法第16條第4項及
        第18條第1項定有明文；次按「信用合作社監事之權責
        準用公司法第218條第1項、第2項、第218條之1至第219
        條第2項、第220條至第223條及第225條之規定」，信用
        合作社法第36條亦有明文。
        由上開法律規定可知，信用合作社之社員得透過社員大
        會之集會，選舉理事、監事，或被選為理事、監事，進
        而參與合作社之經營，依理事、監事角色之不同，分別
        行使及負擔各該法令所賦予之權利或義務。準此，無論
        信用合作社之社員、理事或監事，於各該法律所賦予身
        為社員、理事或監事之權利，受有來自於行政機關之剝
        奪或侵害時，即應均享有依法提出行政救濟之機會；處
        分相對人固勿論，即使非處分相對人之第三人，亦應符
        合前揭法令利害關係人之概念，其理甚明。另觀諸司法
        院釋字第488號解釋意旨「…前述銀行法、信用合作社
        法及金融機構監管接管辦法所定之各種措施，對銀行、
        信用合作社之股東（社員）、經營者及其他利害關係人
        ，既皆有重大影響…皆與憲法保障人民財產權之意旨未
        盡相符，前述法規主管機關均應依本解釋意旨儘速檢討
        修正」，明白宣示信用合作社之股東（社員）、經營者
        所受影響者為憲法上之財產權，而非僅為事實上之利害
        關係而已，益足證之。
      (4)查本件被告之前身財政部金融局93年4月1日台財融(三)字
        第0933000287號行政處分，指定中央存保公司接管鳳山
        信合社，形式上觀之，此一行政處分之相對人固為鳳山
        信用合作社，惟此一處分內容之實現，亦使鳳山信用合
        作社之社員、董事或監事之前揭法律上權利，受到剝奪
        或限制。從而，本件原告等人既分別為鳳山信用合作社
        之理事主席、理事或監事主席、監事、總經理兼理事等
        ，自屬訴願法第18條及行政訴訟法第4條第3項之「利害
        關係人」，本即得依法主張行政救濟；原訴願誤為不受
        理決定，於法顯有不合。
      (5)復查最高行政法院９４年度裁字第１１５０號裁定於另
        案屏東縣東港信用合作社監管接管事件，亦指出「信用
        合作社法第２７條第１項及銀行法第６２條第１項規定
        ，其立法主旨固在保障存款人權益，並兼顧金融秩序之
        安定，然如主管機關依上開規定所為之處分，因而剝奪
        人民之權利或法律上之利益，尚難以該規定主旨係為維
        護金融秩序所設，而置人民權益完全不顧，故依前開規
        定所為之處分，如直接侵害人民之權益，仍應認該人民
        係屬法律上之利害關係人，而准許其提起行政爭訟，以
        資救濟。」。
    2.實體部分：
      (1)信用合作社法第37條固規定：「信用合作社之管理，準
        用銀行法第5條至第9條、第11條至第17條、第22條至第
        24條、第26條、第30條至第35條、第36條至第45條、第
        48條、第49條、第51條、第55條至第57條、第62條至第
        69條、第74條至第76條及第79條規定。」。銀行法第62
        條、第62條之2亦規定：「銀行因業務或財務狀況顯著
        惡化，不能支付其債務或有損及存款人利益之虞時，中
        央主管機關得勒令停業並限期清理、停止其一部業務、
        派員監管或接管、或為其他必要之處置，並得洽請有關
        機關限制其負責人出境。中央主管機關於派員監管或接
        管時，得停止其股東會、董事或監察人全部或部分職權
        。」、「銀行經主管機關派員接管者，銀行之經營權及
        財產之管理處分權均由接管人行使之。」、「銀行負責
        人或職員於接管處分書送達銀行時，應將銀行業務、財
        務有關之一切帳冊、文件、印章及財產等列表移交予接
        管人，並應將債權、債務有關之必要事項告知或應其要
        求為進行接管之必要行為；銀行負責人或職員對其就有
        關事項之查詢不得拒絕答覆或為虛偽陳述。銀行經主管
        機關派員監管者，準用前項之規定。」。然所謂「業務
        、財務狀況顯著惡化，有不能支付其債務並有損及存款
        人利益之虞」，係屬不確定之法律概念，主管單位原應
        依實際客觀之具體狀況，評估被接管人近期之業務、財
        務是否有無改善狀況以判斷經營有否顯著惡化之事實；
        殊不得依主管單位自行片面評估之淨值等資料即謂被接
        管人有符合法銀行法第62條等規定之情形。按鳳山信合
        社之逾期放款於91年8月間固曾高達新台幣66億零300萬
        元；惟經大力整頓，積極改善之下，逾期放款於被接管
        前即93年3月份已降至54億零71萬1千元。又鳳山信合社
        於被接管前之93年1月、2月、三月，更分別產生之盈餘
        為589萬1千元、905萬5千元、1242萬8千元不等，上開
        事實，業有相關之統計表及鳳山信合社月報表足可稽證
        。是鳳山信合社近期之經營績效尚佳，仍有盈餘，雖因
        受89年、90年間景氣不佳之環境影響，曾造成逾放金額
        偏高之現象，惟鳳山信合社所擁有之資產品質良好，皆
        僅因景氣不佳及往來客戶因失業而無法繳息所致，現正
        逢台灣經濟景氣回春，房地產價格上昇，失業率亦已下
        降，此由最近政府所發佈之各項數據得證，是鳳山信合
        社之經營狀況已不致再續惡化，雖以最保守估計需時5
        至7年時間以彌平虧損，惟景氣如能持續好轉，不良資
        產之價值回升減少損失，客戶因有工作而可以繳息則彌
        平時間可望再縮短，相對而言，鳳山信合社尚具經營價
        值，自無所謂業務、財務狀況顯著惡化而有不能支付債
        務並有損及存款人利益之虞等事實，是被告以鳳山信合
        社有業務財務狀況顯著惡化，逕依銀行法第62條等相關
        規定，指定中央存保公司為接管人之行政處分，已於法
        未合。
      (2)再者原處分機關雖依據行政院金融重建基金設置及管理
        條例第5條、第10條規定暨信用合作社法第37條準用銀
        行法第62條、第62條之2及金融機構監管接管辦法規定
        為系爭行政處分，暫停鳳山信合社社員代表大會理事及
        監事職權，然查：因財政部所依據之信用合作社法第37
        條第1項、銀行法第62條第1項及金融機構監管接管辦法
        等法規係屬違憲無效而失其效力。按「憲法第15條規定
        ，人民財產權應予保障，對人民財產權之限制，必須合
        於憲法第23條所定必要程度，並以法律定之。其由立法
        機關明確授權行政機關以命令訂定者，須據以發布之命
        令符合立法意旨且未逾越授權範圍時，始為憲法之所許
        ，信用合作社第27條第1項及銀行法第62條第1項係為保
        障存款人權益，並兼顧金融秩序之安定而設，金融機構
        監管接管辦法第11條第1項第3款及第14條第4款雖亦有
        銀行法第62條第3項授權之依據，惟基於保障人民權利
        之考量，法律規定之實體內容固不得違背憲法，其為實
        施實體內容之程序及提供適時之司法救濟途徑，亦應有
        合理規定，方符憲法維護人民權利之意旨，法律授權行
        政機關訂定之命令，為適當執行法律之規定，尤須對採
        取影響人民權利之行政措施時，其應遵行之程序作必要
        之規範，前述銀行法、信用合作社法及金融機構監管接
        管辦法所定之各種措施，對銀行、信用合作社之股東（
        社員）、經營者及其他利害關係人，既皆有重大影響，
        該等法規僅就主管機關作成行政處分加以規定，未能對
        作成處分前，如何情形須聽取股東（社員）經營者或利
        害關係人陳述之意見或徵詢地方自治團體相關機關，（
        涉及各該地方自治團體經營之金融機構）之意見設置明
        文，又上開辦法允許主管機關逕行指派機關（機構）或
        人員為監管人或接管人，並使接管人取得經營權及財產
        管理處分權，復由接管人及主管機關決定概括讓與全部
        或部分業務及資產負債，或與其他金融機構合併，無須
        斟酌受接管之金融機構股東或社員大會決議之可行性，
        亦不考慮該金融機構能否適時提供相當資金、擔保或其
        他解決其資產不足清償債務之有效方法，皆與憲法保障
        人民財產權之意旨未盡相符，前述法規主管機關均應依
        本解釋儘速檢討修正」司法院釋字第488號解釋在案可
        稽。依前揭解釋文內容以觀，本件原行政處分機關指定
        中央存保公司監管、接管鳳山信合社之法規依據－信用
        合作社法第27條第1項、銀行法第62條第1項及金融機構
        監管接管辦法，均屬違反憲法第15條保障人民財產權之
        規定而違憲，是上開法規既屬違憲無效，則中央存保公
        司接管鳳山信合社之行為失所依據，是財政部以系爭函
        令指定中央存保公司接管鳳山信合社之行政處分要屬違
        法。
      (3)況於原行政處分機關於作成系爭行政處分之前，僅為表
        面上符合司法院釋字第488號解釋內容而召開鳳山信合
        社臨時社員代表大會；惟因與會社員代表人數不足法定
        人數而流會；原處分機關竟旋即於數日後作成系爭行政
        處分，顯見瑕疵。又所謂斟酌社員代表大會決議之可行
        性，係因尊重原社員大會為信合社最高意志決定及最高
        權力機構，為實際保障原社員權益，主管機關縱於人數
        不足流會之後理應再尋召開臨時社員代表大會方式，於
        尋求斟酌社員代表大會決議之最大可能而未成後，始可
        行接管之行政處分，否則主管機關於單僅一次召開臨時
        會員大會而因與會人員不足而流會，旋即發布系爭行政
        處分，實已對所有社員權益產生嚴重侵犯。
(二)被告主張：
    1.原行政處分機關為財政部，代表人為林全，因金融監理業
      務於93年7月1日改隸為被告，代表人為龔照勝，茲由被告
      擬具答辯狀並聲明承受。
    2.原告稱原行政處分機關財政部指定中央存保公司接管鳳山
      信合社，並停止該社社員代表大會、理事及監事之職權，
      已剝奪或限制該社社員、理事或監事法律上之權利，且該
      社社員、理事或監事應符合訴願法第18條及行政訴訟法第
      4條第3項之「利害關係人」概念乙節，按「自然人、法人
      、非法人之團體或其他受行政處分之相對人及利害關係人
      得提起訴願」，訴願法第18條定有明文；又行政訴訟法第
      4條第3項規定：「訴願人以外之利害關係人，認為第1項
      訴願決定，損害其權利或法律上之利益者，得向高等行政
      法院提起撤銷訴訟」。是以不服中央或地方機關之行政處
      分而循訴願或行政訴訟程序謀求救濟者，非專以受處分人
      為限，就該處分有利害關係之第三人亦得提起之。惟所謂
      利害關係乃指法律上之利害關係而言，不包括事實上之利
      害關係在內，換言之，第三人須因行政處分，致其權利或
      法律上受有損害者，始得提起訴願，並得因不服訴願決定
      而提起行政訴訟，亦有最高行政法院75年度判字第362號判
      例意旨可資參照。經查原告固分別為鳳山信合社之理事主
      席、理事或監事主席、監事、總經理兼理事等，然與鳳山
      信合社為不同之權利義務主體，自非本件處分之相對人。
      又行政院金融重建基金設置及管理條例第5條、第10條暨
      信用合作社法第37條準用銀行法第62條、第62條之2及金
      融機構監管接管辦法規定，係為保障存款人權益，並兼顧
      金融秩序之安定而設，前揭規範目的均在於維護公共利益
      ，並無保護私人利益之意圖，自難認第三人之權利或法律
      上利益，因行政處分而受有損害。原告既非本件行政處分
      之相對人，且就該處分亦無法律上之利害關係，而提起訴
      願，自非法之所許，訴願決定以原告非利害關係人，決定
      不予受理，即無不合。原告復對之提起行政訴訟，顯非合
      法，應予駁回。
    3.依中央存保公司對鳳山信合作社進行金融檢查結果（基準
      日：92年2月28日），該社調整後淨值已為負值，顯已無
      風險承擔能力。財政部除陸續函請該社研提自救方案或合
      併方案及振興計畫外，亦分別5次與該社負責人商討該社
      之經營改善狀況、八大關聯戶催理情形、降低逾期放款及
      其攤平營業虧損計畫之可行性與合理性等事宜；惟該社陸
      續所提出之自救計畫，仍未能改善其淨值及財務狀況。財
      政部對該社已採行各項輔導及監理措施，並已充分給予該
      社自救之機會，惟該社仍未能完成增資以有效改善淨值。
      基於該社業務、財務狀況顯著惡化，已損及存款人權益，
      爰依信用合作社法第37條準用銀行法第62條、第62條之2
      及金融機構監管接管辦法規定，指定中央存保公司自93年
      4月2日起派員接管該社，並停止該社社員代表大會、理事
      及監事職權，相關職權由接管人行使，以維護金融秩序、
      保障存款人權益。
　　理  由
一、按「人民對於中央或地方機關之行政處分，認為違法或不當
    ，致損害其權利或利益者，得依本法提起訴願」「自然人、
    法人、非法人之團體或其他受行政處分之相對人及利害關係
    人得提起訴願」訴願法第1條前段、第18條定有明文；又行
    政訴訟法第4條第1項規定：「人民因中央或地方機關之違法
    行政處分，認為損害其權利或法律上之利益，經依訴願法提
    起訴願而不服其決定者，得向高等行政法院提起撤銷訴訟。
    」是不服中央或地方機關之行政處分而循訴願或行政訴訟程
    序謀求救濟者，非專以受處分人為限，就該處分有利害關係
    之第三人亦得提起之。惟所謂利害關係乃指法律上之利害關
    係而言，不包括事實上之利害關係在內，換言之，第三人須
    因行政處分，致其權利或法律上利益受有損害者，亦得提起
    訴願，並得因不服訴願決定而提起行政訴訟，亦有最高行政
    法院75年度判字第362號判例意旨可資參照。
二、本件原告等為鳳山信合社理事主席、理事、監事主席、監事
    及總經理兼理事，中央存保公司於92年2月間實施金融檢查
    業務時，發現鳳山信合社辦理核貸放款案，疑涉不法行為，
    於92年12月16日以存保法字第920022167號函請法務部調查
    局偵辦。財政部以鳳山信合社業務財務狀況顯著惡化，有不
    能支付其債務並有損及存款人利益之虞，為配合行政院金融
    重建基金之處理機制，依據行政院金融重建基金設置及管理
    條例第5條、第10條暨信用合作社法第37條準用銀行法第62
    條、第62條之2及金融機構監管接管辦法規定，以系爭行政
    處分指定由中央存保公司為接管人，組成接管小組，自93年
    4月2日下午3時30分起接管該社，接管其間該社社員代表大
    會、理事及監事職權應予停止，相關職權由接管人行使之。
    原告及鳳山信合社不服，以鳳山信合社尚具經營價值，自無
    所謂因業務或財務狀況顯著惡化，而有不能支付其債務或有
    損及存款人利益之情事，財政部僅於該社召開一次臨時會員
    代表大會，並因與會人員不足而流會，即作成本件行政處分
    ，實已對會員權益產生嚴重侵犯；又財政部指定中央存保公
    司接管鳳山信合社之法規依據，有違憲法第15條保障人民財
    產權之虞云云，提起訴願。訴願機關行政院以財政部系爭行
    政處分指定中央存保公司接管鳳山信合社，中央存保公司及
    鳳山信合社與原告等究屬不同之權利義務主體，原告等既非
    受系爭行政處分之人，亦難謂係系爭行政處分之利害關係人
    ，不得對之提起訴願。又鳳山信合社業經高雄縣政府93年5
    月5日府財融字第0930082744號函核准變更負責人為接管小
    組召集人葉露，鳳山信合社由甲○○以代表人名義提起訴願
    ，於法亦不合，均決定訴願不受理，原告等不服，復起訴主
    張財政部系爭行政處分，不僅使相對人鳳山信合社之權益受
    損害，該行政處分內容亦使原告等法律上權利受到剝奪或限
    制，且處分所據之法令，違反憲法保障人民財產權之意旨，
    顯有違誤，原告等自得對之提起行政救濟，詳如其起訴狀事
    實欄所載理由等語。
三、查訴願機關決定不受理原告之訴願，無非以原告固分別為鳳
    山信合社理事主席、理事、監事主席、監事及總經理兼理事
    ，然與鳳山信合社屬不同之權利義務主體，並非財政部系爭
    行政處分之相對人，且非該行政處分之法律上利害關係人，
    原告對之提起訴願，應不予受理等由資為論據，固非無見。
    惟查信用合作社法第37條準用銀行法第62條第1項規定，其
    立法意旨固在保障存款人權益，並兼顧金融秩序之安定，然
    如主管機關依上開規定所為之處分，因而剝奪人民之權益，
    尚難以該規定主旨係為維護金融秩序所設，而置人民權益完
    全不顧，故依上開規定所為之行政處分，如直接侵害人民之
    權益，仍應認該人民係屬法律上之利害關係人，而准許其提
    起行政爭訟，以資救濟（參見最高行政法院94年度裁字第11
    50號裁定）。本件財政部以鳳山信合社因業務、財務狀況顯
    著惡化，有不能支付其債務並有損及存款人利益之虞，為配
    合行政院金融重建基金之處理機制，以系爭行政處分指定中
    央存保公司為接管人，組成接管小組，自93年4月2日下午3
    時30分起接管該社，接管期間該社社員代表大會、理事及監
    事職權應予停止，相關職權由接管人行使之。經核系爭行政
    處分對原告之權利或法律上之利益，自有損害，訴願機關認
    原告並非上開行政處分之法律上利害關係人，決定不受理，
    尚嫌速斷，而有可議，原告起訴，執以指摘，並陳明希望保
    留訴願程序利益，非無理由，自應由本院將訴願決定關於原
    告部分撤銷，由訴願機關另為適法之決定。
四、又如上所述，本件既應由訴願機關另為適法決定，則關於原
    告訴請撤銷原處分部分，本院巳無需處理，併此敘明。
五、據上論結，本件原告之訴為有理由，依行政訴訟法第98條第
    3項前段，判決如主文。
中　　華　　民　　國　　94　　年　 　9　　月　 28  　 日
          第 三 庭 審 判 長　 法    官  王立杰
                            　法    官  胡方新
                            　法    官  黃本仁
上為正本係照原本作成。
如不服本判決，應於送達後20日內，向本院提出上訴狀並表明上
訴理由，如於本判決宣示後送達前提起上訴者，應於判決送達後
20日內補提上訴理由書（須按他造人數附繕本）。
中　　華　　民　　國　　94　　年　 　9　　月　 28  　 日
              　　　　　　　　書 記 官  姚國華
